Mai orroimen. Ἴ Mije orroime.
Τῖιί orroiten. Tije orroite.
§fii orroikau s orroika. Sije lijen s orron. ,

PersebYum.
Mon leb orrom &a ¹ '

PRAESENS CONJUNCTIVI.
SinguL Mon orrorjab.

Todn orrotjah s orrots.
Sodn orrots.

Dual. ' Plural.
Mai orro'tjen. . Mije orrotjebe.
Τᾶί orrotJebenfi orrotjebeten. Tije orrotjebet.
sfii ortoq'eba.. · Sije orrotjeh.

ImperseHum Ismum. ’
St'ngul. Mon orrolim.
Todn orrolih.
Sodn orroli.

Dual. Plural.
Mai orrolulun. Mije orrolime.
Tfii oerluluten. Tije orrolite.
sai orroluluka s orrolika. Sije orrolin.

ImperfeHum [Isdum.
Mon lulib orrot ὅ c. *).

Paradig‘ma Coniugat. verborum regularium in et.

AC TI V ΠΜ.
INDICATIVUS MODUS.

, Praesens Immm.
Siaetgul. Mon etsab, amo, jag ἆῆἳατ. ’
Todn asab, amar, bu differ·

Sodn ersa, amat, ban differ.
Dual. Plural.

Mai etsen. . Mije etsebe.
Tfii etsebeten. 'sije etsebet s etsebete.
851 etseba. Sije etseh
ἱ Pra-

mmm-*mmmmm
οπο ἅς. Vid. infra etset. m· m· Se ctset.

 

